# 请教陈版一个同一控制下的合并问题

提问人：姗瑚之海 时间：2019-06-17 09:52:53
陈版您好，案例背景如下：A 公司是 B 和 C 公司的母公司，A 公司持有B 公司 51%股权，持有 C 公司 100% 股权。20X8 年 2 月，假设 A 公司以 2400 万元将持有B 的51%股权卖给了 C公司，51% 股权的长投为2800 万元。20x8 年 1 月 B 公司的净资产的评估价值为 4500 万元。
母公司A公司账务处理：借：其他应收款-C 2400 C
公司账务处理： 借：长投 4500*51%=2295
投资收益 400 资
本公积 105
贷：长投 2800 贷：
其他应付款-A 2400
合并层面调整：借：？？？
贷：投资收益 400
资本公积 105
1. 请问 c 公司的账务处理是否正确？（同一控制下的企业合并，C 是按照份额确认长投）
2. 合并层面的调整分录借方调整什么呢？希望陈版可以帮忙解答一下。

回答人：chenyiwei
1 、C 公司应按照取得 B 公司 51% 股权对应的净资产在 A 公司合并报表层面的账面价值（而不是公允价值或其他形式的评估值）作为投资成本，与所支付的对价款之间的差额调整资本公积。
2 、合并报表的借方是 “长期股权投资——B”，即把长期股权投资的账面价值恢复到原先 A的个别报表层面的投资成本。